【裁判字號】    92,易緝,139
【裁判日期】    920822
【裁判案由】    毒品危害防制條例
【裁判全文】
臺灣板橋地方法院刑事判決                        九十二年度易緝字第一三九號
    公  訴  人  臺灣板橋地方法院檢察署檢察官
    被      告  甲○○
右列被告因毒品危害防制條例案件，經檢察官提起公訴（九十二年度毒偵字第二三０
六號），本院判決如左：
    主  文
甲○○持有第一級毒品，處有期徒刑伍月，如易科罰金，以參佰元折算壹日。扣案之
第一級毒品海洛因壹包（淨重零點陸公克）沒收銷燬之。
    事  實
一、甲○○曾因違反槍砲彈藥刀械管制條例案件，經臺灣高等法院以八十八年度上訴
    字第四０四０號判處有期徒刑一年二月，併科罰金新台幣七萬元確定；又因違反
    同條例案件，經台灣士林地方法院以九十年度訴緝字第二四號判處有期徒刑二年
    七月，併科罰金新台幣五萬元確定，均尚未執行完畢。復施用第二級毒品，經臺
    灣基隆地方法院以八十八年度毒聲字第三四三號裁定送勒戒處所觀察、勒戒，經
    觀察、勒戒，認無施用毒品傾向，經臺灣基隆地方法院檢察署於民國八十八年二
    月二十八日以八十八年度偵字第一三三九號為不起訴處分確定。竟明知海洛因係
    毒品危害防治條例第二條第二項第一款所稱之第一級毒品，不得非法持有，於九
    十年五月十九日自不詳姓名年籍之人處，購入海洛因一包（淨重零點六公克）後
    ，即持有之，並將之放置在台北縣新莊市○○街租屋處。嗣於同年月二十日下午
    四時許，甲○○之友人施重勝因至上址，發現前開毒品，取走並報警處理。待甲
    ○○返回上址察覺上情，即打電話向施重勝欲索回前開海洛因一包，施重勝即約
    甲○○在台北縣新莊市○○路行政院衛生署台北醫院歸還，甲○○遂於同年月二
    十一日凌晨零時許，邀同友人高茂彬共至前開醫院急診室，於是日凌晨零時三十
    分許，為警在上址當場查獲，並扣得海洛因一包（淨重零點六公克）。甲○○並
    因施用第二級毒品安非他命（以下簡稱安非他命），經依台灣士林地方法院以八
    十九年度毒聲字第三七九號裁定送往台灣士林看守所附設勒戒處所觀察、勒戒後
    ，認無繼續施用毒品傾向，再經臺灣士林地方法院檢察署於九十年六月七日以九
    十年度毒偵緝字第九四號為不起訴處分確定。
二、案經台北縣警察局新莊分局報告臺灣板橋地方法院偵查起訴。
    理  由
一、訊據被告甲○○對於右揭持有海洛因犯行均坦承不諱，核與證人施重勝、高茂彬
    證述情節相符，並有扣案之海洛因相片一幀在卷可稽，海洛因一包（淨重零點六
    公克）扣案可證，且前開扣案之物經法務部調查局鑑定結果，確實含海洛因成分
    ，淨重零點六公克（包裝重零點三七公克），有該局000000000號鑑定
    通知書乙紙附卷足憑。被告雖辯稱其於購入前開海洛因前，曾經施用海洛因，惟
    查被告為警查獲後，於警訊及檢察官偵訊中均僅坦承施用安非他命犯行，未曾提
    及施用海洛因犯行，且被告於九十年五月二十一日凌晨零時三十分許為警查獲後
    所採集之尿液經送往台北縣政府衛生局檢驗結果，並未檢驗出嗎啡陽性反應，有
    該局九十年六月六日北衛檢字第三四四九九號尿液煙毒檢驗成績書乙紙在卷可參
    ，並無證據足資認定被告曾有施用海洛因犯行，因之持有海洛因之低度行為無從
    為施用之高度行為所吸收。況被告因施用安非他命，經依台灣士林地方法院以八
    十九年度毒聲字第三七九號裁定送往台灣士林看守所附設勒戒處所觀察、勒戒後
    ，認無繼續施用毒品傾向，再經臺灣士林地方法院檢察署於九十年六月七日以九
    十年度毒偵緝字第九四號為不起訴處分確定，被告不無因施用安非他命部分業經
    觀察、勒戒，並經不起訴處分，始辯稱其施用海洛因，欲將施用海洛因部分，亦
    受前開不起訴處分效力拘束，而圖免本件持有海洛因之罪責。從而被告前開所辯
    ，尚難採信。況縱認被告曾經施用海洛因，亦無證據足資證明其施用海洛因與本
    件持有部分有何關係。本件事證明確，被告犯行洵堪認定。
二、查海洛因為毒品危害防制條例第二條第二項第一款明定之第一級，不得持有、施
    用及販賣。核被告持有海洛因之所為係犯同條例第十一條第一項之持有第一級毒
    品罪。爰審酌被告之品性、犯罪之動機、目的、所生危害及犯罪後大致坦承犯行
    之犯罪後態度等一切情狀，量處如主文所示之刑，並諭知易科罰金之折算標準。
    扣案之海洛因一小包（淨重零點六公克），為查獲之毒品，應依毒品危害防治條
    例第十八條第一項前段沒收銷燬之。
據上論斷，應依刑事訴訟法第二百九十九條第一項前段，毒品危害防治條例第十一條
第一項、第十八條第一項前段，刑法第十一條前段、第四十一條第一項前段，罰金罰
鍰提高標準條例第二條，判決如主文。
本案經檢察官顏妃琇到庭執行職務。
中      華     民     國     九十二     年     八     月     二十二     日
                                臺灣板橋地方法院刑事第二庭
                                    法  官   張   宏   節
右正本證明與原本無異。
如不服本判決，應於判決送達後十日內向本院提出上訴狀。
                                    書記官   李   淑   秋
中      華     民     國     九十二     年     八     月     二十六     日
附錄本案論罪科刑法條全文
毒品危害防制條例第十一條：
持有第一級毒品者，處三年以下有期徒刑、拘役或新臺幣五萬元以下罰金。
持有第二級毒品者，處二年以下有期徒刑、拘役或新臺幣三萬元以下罰金。
持有專供製造或施用毒品之器具者，處一年以下有期徒刑、拘役或新臺幣一萬元以下
罰金。


司法院資訊處製作；財團法人民間司法改革基金會備份。
